【裁判字號】    98,易,3466
【裁判日期】    981118
【裁判案由】    竊盜
【裁判全文】
臺灣臺中地方法院刑事判決              98年度易字第3466號
公  訴  人  臺灣臺中地方法院檢察署檢察官
被      告  乙○○
上列被告因竊盜案件，經檢察官提起公訴（98年度偵字第23589
號），本院判決如下：
    主  文
乙○○犯竊盜罪，累犯，處有期徒刑壹年貳月。扣案鑰匙壹支沒
收。
    犯罪事實及理由
一、乙○○前於民國92年間，因違反毒品危害防制條例案件，經
    臺灣彰化地方法院以92年訴字第1113號判處有期徒刑1年、8
    月，應執行有期徒刑1年6月確定；又於民國93年間，因偽造
    文書、過失傷害、藏匿人犯、公共危險、竊盜等案件，經臺
    灣高等法院臺中分院以94年年度交上訴字第767號判處有期
    徒刑3月、3月、4月、1年、1年，應執行有期徒刑2年8月確
    定；復於94年間，因恐嚇案件，經本院以93年易字第355號
    判處有期徒刑1年8月確定，另因違反毒品危害防制條例案件
    ，經臺灣高等法院臺中分院以94年度上訴字第127號判決各
    判處有期徒刑9月、1年1月，應執行有期徒刑1年8月確定。
    上開案件嗣經減刑，並分別定應執行刑2年4月、1年8月確定
    ，於97年12月19日執行完畢。詎其仍不知悔改，意圖為自己
    不法之所有，於98年9月26日凌晨某時許，在臺中縣豐原市
    ○○路123巷21弄11號前，持其所有自備之汽車鑰匙1支，竊
    取甲○○所有之車牌號碼CQ-2253號自小客車。得手後，作
    為自己之代步工具。嗣於同年月30日上午10時10分許，乙○
    ○駕駛上開自小客車途經臺中縣潭子鄉○○路口，遭贓車辨
    識系統警示通報為贓車，復為巡邏員警在臺中縣潭子鄉○○
    路、環中路北端路口發現乙○○正駕駛該輛贓車，乃示意要
    求停車受檢，惟乙○○反而疾駛逃逸，迨逃至中山路與環中
    路南端路口附近，乙○○因所駕駛之車輛受困車陣中，乃下
    車逃逸，而遭員警逮捕，並扣得其所有供行竊所用之汽車鑰
    匙1支。
二、本案檢察官、被告乙○○並未就卷內證據資料之證據能力有
    所爭執，且迄於言詞辯論終結前，均未主張有刑事訴訟法第
    一百五十九條第一項不得為證據之情形，是應認已同意卷內
    證據均得作為證據，且經本院審酌後，認無不適當之情形，
    應認本案調查之卷內證據均有證據能力，合先敘明。
三、訊據被告乙○○對於上開犯罪事實坦承不諱，核與證人即被
    害人甲○○之警詢證述相符，並有職務報告1份、現場照片6
    張、刑案現場測繪圖1份、贓物認領保管單1紙附卷可稽，復
    有扣案之汽車鑰匙1支可佐，事證明確，被告自白堪認與事
    實相符，其犯行洵堪認定。
四、核被告所為，係犯刑法第320條第1項之竊盜罪。被告有前揭
    刑案執行之情形，此有臺灣高等法院被告前案紀錄表附卷可
    按，其於5年以內再犯本件最重本刑為有期徒刑以上之罪，
    為累犯，應依刑法第47條第1項之規定，加重其刑。爰審酌
    被告所竊取之汽車業已尋獲並歸還被害人，情節固非嚴重，
    且犯後坦承犯行，惟被告前即有竊取他人財物之紀錄，素行
    非佳，此有前揭前案紀錄表可稽，且經實際入監執行，詎其
    仍為本案之犯罪行為，未有何警惕，參酌其前案科刑之情形
    ，自仍應以相當之刑期矯治，併以保護社會治安之避免再受
    侵害等一切情狀，量處如主文所示之刑。扣案之鑰匙1支，
    係被告所有供本件犯罪所用之物，業據被告供承在卷，爰依
    法宣告沒收。
據上論斷，應依刑事訴訟法第299條第1項前段，刑法第320條第
1項、第47條第1項、第38條第1項第2款，刑法施行法第1條之1，
判決如主文。
中    華    民    國    98    年    11    月    18    日
                        刑事第15庭  法  官  郭書豪
以上正本證明與原本無異。
如不服本判決，應於收受送達後10日內向本院提出上訴書狀（應
敘述具體理由並附繕本）。
上訴書如未敘述理由，應於上訴期間屆滿後20日內補提理由書於
本院。
                                    書記官  陳美虹
中    華    民    國    98    年    11    月    18    日
附錄：本案論罪科刑法條全文
中華民國刑法第320條
（普通竊盜罪、竊佔罪）
意圖為自己或第三人不法之所有，而竊取他人之動產者，為竊盜
罪，處 5 年以下有期徒刑、拘役或 5 百元以下罰金。
意圖為自己或第三人不法之利益，而竊佔他人之不動產者，依前
項之規定處斷。
前二項之未遂犯罰之。


司法院資訊處製作；財團法人民間司法改革基金會備份。
